es: Grado de fijación: A2-70; A4-80; Clase 10.9; Clase 12.9; Clase 8.8; Clase 9.8; Grado 2; Grado 5; Grado 8; Otro
da: Fastgørelsesklassificering: A2-70; A4-80; Klasse 10.9; Klasse 12.9; Klasse 8.8; Klasse 9.8; Klasse 2; Grade 5; Grade 8; Andet
bg-BG: Клас на крепежния елемент: A2-70; A4-80; Клас 10.9; Клас 12.9; Клас 8.8; Клас 9.8; Клас 2; Клас 5; Клас 8; Друго
tr: Bağlantı elemanı sınıfı: A2-70; A4-80; Sınıf 10.9; Sınıf 12.9; Sınıf 8.8; Sınıf 9.8; Derece 2; Derece 5; Derece 8; Diğer
ja: ファスナーのグレード: A2-70; A4-80; クラス10.9; クラス12.9; クラス8.8; クラス9.8; グレード2; グレード5; グレード8; その他
pl: Klasa elementu złącznego: A2-70; A4-80; Klasa 10.9; Klasa 12.9; Klasa 8.8; Klasa 9.8; Klasa 2 (Grade 2); Klasa 5 (Grade 5); Klasa 8 (Grade 8); Inna
nb: Festekvalitet: A2-70; A4-80; Klasse 10.9; Klasse 12.9; Klasse 8.8; Klasse 9.8; Grad 2; Grad 5; Grad 8; Annet
lt-LT: Tvirtinimo elemento klasė: A2-70; A4-80; 10.9 klasė; 12.9 klasė; 8.8 klasė; 9.8 klasė; 2 klasė; 5 klasė; 8 klasė; Kita
pt-PT: Grau de fixação: A2-70; A4-80; Classe 10.9; Classe 12.9; Classe 8.8; Classe 9.8; Grau 2; Grau 5; Grau 8; Outro
nl: Bevestigingsmiddel sterkteklasse: A2-70; A4-80; Klasse 10.9; Klasse 12.9; Klasse 8.8; Klasse 9.8; Graad 2; Graad 5; Graad 8; Overig
el: Βαθμός συνδετήρα: A2-70; A4-80; Κατηγορία 10.9; Κατηγορία 12.9; Κατηγορία 8.8; Κατηγορία 9.8; Βαθμός 2; Βαθμός 5; Βαθμός 8; Άλλο
cs: Druh spojovacího prvku: A2-70; A4-80; Třída 10.9; Třída 12.9; Třída 8.8; Třída 9.8; Stupeň 2; Stupeň 5; Stupeň 8; Jiné
ro-RO: Gradul elementului de fixare: A2-70; A4-80; Clasa 10.9; Clasa 12.9; Clasa 8.8; Clasa 9.8; Gradul 2; Gradul 5; Gradul 8; Altele
sl-SI: Razred trdnosti pritrdilnega elementa: A2-70; A4-80; Razred 10.9; Razred 12.9; Razred 8.8; Razred 9.8; Stopnja 2; Stopnja 5; Stopnja 8; Drugo
zh-TW: 扣件等級: A2-70; A4-80; 10.9 級; 12.9 級; 8.8 級; 9.8 級; 2 級; 5 級; 8 級; 其他
ko: 패스너 등급: A2-70; A4-80; 클래스 10.9; 클래스 12.9; 클래스 8.8; 클래스 9.8; 2등급; 5등급; 8등급; 기타
sv: Fästelementkvalitet: A2-70; A4-80; Klass 10.9; Klass 12.9; Klass 8.8; Klass 9.8; Grad 2; Grad 5; Grad 8; Övrigt
fi: Pulttiluokka: A2-70; A4-80; Luokka 10.9; Luokka 12.9; Luokka 8.8; Luokka 9.8; Luokka 2; Luokka 5; Luokka 8; Muu
it: Grado di fissaggio: A2-70; A4-80; Classe 10.9; Classe 12.9; Classe 8.8; Classe 9.8; Grado 2; Grado 5; Grado 8; Altro
th: เกรดของตัวยึด: A2-70; A4-80; คลาส 10.9; คลาส 12.9; คลาส 8.8; คลาส 9.8; เกรด 2; เกรด 5; เกรด 8; อื่นๆ
ru: Класс крепежа: A2-70; A4-80; Класс 10.9; Класс 12.9; Класс 8.8; Класс 9.8; Класс 2; Класс 5; Класс 8; Другое
pt-BR: Grau de fixação: A2-70; A4-80; Classe 10.9; Classe 12.9; Classe 8.8; Classe 9.8; Grau 2; Grau 5; Grau 8; Outros
hr-HR: Vrsta pričvršćivača: A2-70; A4-80; Klasa 10.9; Klasa 12.9; Klasa 8.8; Klasa 9.8; Gradacija 2; Gradacija 5; Gradacija 8; Ostalo
fr: Classe de résistance de la fixation: A2-70; A4-80; Classe 10.9; Classe 12.9; Classe 8.8; Classe 9.8; Grade 2; Grade 5; Grade 8; Autre
vi: Cấp độ ốc vít: A2-70; A4-80; Cấp 10.9; Cấp 12.9; Cấp 8.8; Cấp 9.8; Cấp 2; Cấp 5; Cấp 8; Khác
hu: Rögzítőanyag minősége: A2-70; A4-80; Class 10.9; Class 12.9; Class 8.8; Class 9.8; Grade 2; Grade 5; Grade 8; Egyéb
de: Güteklasse des Befestigungsmittels: A2-70; A4-80; Klasse 10.9; Klasse 12.9; Klasse 8.8; Klasse 9.8; Güteklasse 2; Güteklasse 5; Güteklasse 8; Sonstiges
en: Fastener grade: A2-70; A4-80; Class 10.9; Class 12.9; Class 8.8; Class 9.8; Grade 2; Grade 5; Grade 8; Other
zh-CN: 紧固件等级: A2-70; A4-80; 10.9 级; 12.9 级; 8.8 级; 9.8 级; 2 级; 5 级; 8 级; 其他
sk-SK: Trieda spojovacieho prvku: A2-70; A4-80; Trieda 10.9; Trieda 12.9; Trieda 8.8; Trieda 9.8; Trieda 2; Trieda 5; Trieda 8; Iná